臺灣苗栗地方法院刑事判決　　　　　　　　　　　　　九十一年度易字第一五三號
　　公　訴　人　臺灣苗栗地方法院檢察署檢察官
　　被　　　告　乙○○
　　　　　　　　甲○○
右列被告因賭博案件，經檢察官提起公訴（九十年度偵字第二０二四號、九十一年度
偵字第三四九號），本院判決如左：
    主  文
乙○○共同連續意圖營利，聚眾賭博，累犯，處有期徒刑陸月，如易科罰金，以參佰
元折算壹日。扣案之賭具麻將牌貳副、天九牌貳副、四色牌壹副、骰子陸拾伍顆均沒
收。
甲○○共同連續意圖營利，聚眾賭博，處有期徒刑肆月，如易科罰金，以參佰元折算
壹日。扣案之賭具麻將牌貳副、天九牌貳副、四色牌壹副、骰子陸拾伍顆均沒收。
    事  實
一、乙○○有賭博前科，並曾因違反麻醉藥品管理條例及違反槍砲彈藥刀械管制條例
    等案件，先後經臺灣新竹地方法院判處有期徒刑三月、五月及七月，並定應執行
    刑一年一月，於民國八十五年十二月九日縮刑期滿執行完畢；詎不知悔改，竟與
    妻子甲○○及友人湯志城（未據起訴）共同基於意圖營利之概括犯意聯絡，自九
    十年一月間起，連續提供苗栗縣公館鄉中義村五鄰中義一一三號住處為賭博場所
    ，且提供麻將牌、天九牌、四色牌及骰子等賭博器具，聚集不特定之人賭博財物
    。其方式為：賭麻將牌時，每圈抽取新台幣（下同）二百元之利益，賭骰子則以
    五顆骰子同擲，遇四顆同點時抽取一或二百元之利益。迄九十年四月十九日下午
    四時三十分許，經苗栗憲兵隊當場查獲常建民、鍾仁忠、李聖強、劉濱華（均另
    經檢察官為不起訴處分）於前揭處所正在賭博，並扣得當場賭博之器具麻將牌及
    天九牌各二副、四色牌一副、骰子六十五顆。
二、案經苗栗憲兵隊移送及臺灣苗栗地方法院檢察署檢察官自動檢舉後偵查起訴。
    理  由
一、訊據被告乙○○及甲○○均矢口否認犯行，辯稱：沒有主持聚賭，沒有抽頭，是
    有時賭客贏錢，會主動拿錢給他們吃紅云云。惟查，證人鍾仁忠於警訊中已就前
    開賭場之經營已達半年之久，平時均由乙○○負責管理，於乙○○外出時，就由
    湯志城、甲○○負責，湯志城平常即住在乙○○處，吃住也都在那裡等情供述綦
    詳，且就抽頭金之收取方式：賭麻將牌時，每圈抽取二百元之利益，賭骰子則以
    五顆骰子同擲，遇四顆同點時抽取一或二百元之利益等情指述歷歷，而證人鍾仁
    忠與被告乙○○間係親叔侄關係，又無仇怨，業據被告乙○○、甲○○二人偵審
    中供陳在卷，是證人鍾仁忠前開供證情節，即應可信，況另一證人常建民於警訊
    中亦供述：伊去賭過四、五次，賭具及場所由甲○○提供。伊通常自行前往，多
    數時候都有人在賭等語；證人劉濱華警訊中證稱：「以前也有在那裡賭博過，不
    確定去過幾次，每次大約是二到四人不等：：骰子就放在屋內，想玩就自己拿，
    場地由甲○○提供」等語，渠二人所證情節，與前揭證人鍾仁忠供證情節互核一
    致。參酌被告甲○○於九十年四月二十日偵訊時已自承「贏的人會拿出數百元不
    等分紅」、「（問：賭客何人召集？）乙○○或湯志城會找朋友過來玩」等語；
    同年六月十八日偵訊時稱：「我先生最近一、二年來身體不好，沒有工作，我照
    顧他，也沒有工作」等語，核與其前在警訊中供稱：其夫乙○○本身好賭，又無
    正當工作，經常約其三、五好友至該處賭博等情亦屬相符；而被告乙○○於九十
    年四月二十日偵訊時，亦自白係九十年一月間開始賭博，賭客大都自己來的，伊
    不在時，太太甲○○或湯志城會看一下等情，綜此足認被告二人前開所辯：沒有
    主持聚賭、抽頭云云，無非卸責之詞，不足採信。此外，苗栗憲兵隊於九十年四
    月十九日下午四時三十分許，復當場查獲常建民、鍾仁忠、李聖強、劉濱華等人
    正在現場賭博，並當場扣得賭博器具麻將牌及天九牌各二副、四色牌一副、骰子
    六十五顆、賭資一萬零九百元等物可資佐證，被告二人之聚眾賭博等犯行，均堪
    認定。
二、核被告乙○○、甲○○所為，均係犯刑法第二百六十八條前段之意圖營利供給賭
    博場所罪、同條後段之意圖營利聚眾賭博罪。被告二人與未經起訴之湯志城三人
    間，有犯意聯絡及行為分擔，均為共同正犯。其二人先後多次犯行，時間緊接，
    觸犯構成要件相同之罪名，均應依連續犯規定以一罪論，並加重其刑；又被告乙
    ○○、甲○○所犯前開二罪間，有方法結果之牽連關係，應依牽連犯規定，從一
    重之意圖營利聚眾賭博罪處斷（司法院七十四年十一月十九日【七四】廳刑一字
    第一００三號函參照）。末查被告乙○○曾因違反麻醉藥品管理條例及違反槍砲
    彈藥刀械管制條例等案件，經臺灣新竹地方法院定應執行刑為有期徒刑一年一月
    ，於八十五年十二月九日縮刑期滿執行完畢，有臺灣苗栗地方法院檢察署刑案資
    料查註紀錄表及臺灣高等法院被告全國前案紀錄表在卷可稽，其於有期徒刑執行
    完畢後，五年內再犯本件有期徒刑以上之罪，為累犯，應依累犯規定遞加重其刑
    。爰審酌被告二人犯後仍飾詞狡辯，不知悔悟及被告二人之品行、犯罪動機、目
    的、手段、所生危害等一切情狀，分別量處如主文第一項、第二項所示之刑，並
    均同時諭知易科罰金之折算標準。扣案之賭具麻將牌、天九牌各二副、四色牌一
    副、骰子六十五顆、為被告供犯罪所用之物，且均為被告所有，應依刑法第三十
    八條第一項第二款之規定宣告沒收。至賭資一萬零九百元，依查獲之事實及搜索
    扣押筆錄，均記載為「賭資」，且無積極證據證明為本件之抽頭金，與本件被告
    之犯罪並無直接關係，應另依社會秩序維護法規定處理，爰不另為沒收之諭知，
    附此敘明。
據上論斷，應依刑事訴訟法第二百九十九條第一項前段、刑法第二十八條、第五十六
條、第二百六十八條、第五十五條、第四十七條、第四十一條第一項前段、第三十八
條第一項第二款、罰金罰鍰提高標準條例第一條前段、第二條，判決如主文。
本案經檢察官李殷財到庭執行職務。
中      華      民      國    九十一    年      七      月     三十     日
                                      臺灣苗栗地方法院刑事第一庭
                                          法  官  楊  台  清
右正本證明與原本無異。
如不服本判決，應於判決送達後十日內向本院提出上訴狀（應附繕本），上訴於臺灣
高等法院臺中分院。
                                          書記官  李  惠  雯
中      華      民      國    九十一    年      七      月     三十     日
附錄論罪科刑法條
刑法第二百六十八條：意圖營利供給賭博場所或聚眾賭博者，處三年以下有期徒刑，
                    得併科三千元以下罰金。
